Inventaris van het archief van de Nederlandse Spaarbankbond (NSBB), 1906-2000
Nationaal Archief, Den Haag
- STUKKEN BETREFFENDE BIJZONDERE ONDERWERPEN, 2
  - TAAKUITVOERING, 2.5
    - AANGELEGENHEDEN VOOR LEDEN, 2.5.4
      - VESTIGINGSPLAATSEN, 2.5.4.3
        - Nota inzake vestiging van een bijkantoor van Nutsspaarbank Assen en overname van dat bijkantoor door de Nutsspaarbank Groningen., 1955; 2959; 1 stuk
        - Stukken betreffende het verlenen van bemiddeling inzake de controverse tussen de Gemeentespaarbank te Arnhem en de Nutsspaarbank te Wageningen tot wiens werkgebied een te stichten kantoor te Oosterbeek behoort., 1958 - 1959; 2960; 1 omslag
        - Stukken betreffende het verlenen van bemiddeling inzake de controverse tussen de Nutsspaarbank te IJmuiden en de Nutsspaarbank te Haarlem betreffende de stationering van een rijdend bijkantoor te Bloemendaal., 1959 - 1960; 2961; 1 omslag
        - Correspondentie inzake het vaststellen van criteria voor de afbakening van werkterreinen., 1962; 2962; 1 omslag
        - Stukken betreffende het voornemen van NV Financia om een zelfstandige spaarbank te stichten., 1963; 2963; 1 omslag
        - Stukken betreffende het verlenen van bemiddeling inzake het geschil tussen de Nutsspaarbank Beemster en de Nutsspaarbank Purmerend., 1963 - 1966; 2964; 1 omslag
        - Stukken betreffende het verlenen van bemiddeling aangaande het geschil tussen de Bondsspaarbank voor Midden- en Oost-Nederland en de Spaarbank voor de Stad Amsterdam inzake de vestiging van kantoren van Bondsspaarbanken te Almere., 1963, 1976-1978; 2965; 1 pak
        - Mantelovereenkomst tussen de spaarbank St. Pancratius te Heerlen, de Maastrichtse Spaarbank te Maastricht en de Gemeentespaarbank van Maastricht betreffende de exploitatie van een gezamenlijk bijkantoor te Roermond., 1968; 2966; 1 stuk
        - Notitie inzake de wenselijkheid van vestigingen van de Bondsspaarbank in Oss en Weert., 1968; 2967; 1 stuk
        - Correspondentie met de Nederlandse Spoorwegen inzake de vestiging van spaarbanken op of nabij stations., 1968 - 1969; 2968; 1 omslag
        - Stukken betreffende het voeren van overleg met grootwinkelbedrijven inzake de vestiging van filialen van Bondsspaarbanken in vestigingen van warenhuizen., 1968 - 1970; 2969; 1 omslag
        - Staten houdende gegevens inzake het aantal vestigingen van spaarbanken aangesloten bij de Nederlandse Spaarbankbond., 1972 - 1973; 2970; 1 omslag
        - Stukken betreffende de instelling en werkzaamheden van de commissie van goede diensten ter bemiddeling tussen de Spaarbank van de Stad Amsterdam, de Bondsspaarbank Midden- en Oost-Nederland en de Bondsspaarbank Centraal Nederland inzake de vestiging van mogelijke bijkantoren in Almere., 1976 - 1978; 2971; 1 omslag
        - Stukken betreffende de standpuntbepaling over de wens van de Stichting Spaarbank Amsterdam om, na de totstandkoming van de Centrumbank, vestigingen te openen in Purmerend en Lelystad., 1979; 2972; 1 omslag
        - Stukken betreffende de instelling en werkzaamheden van de Commissie Vestigingsbeleid., 1979 - 1980; 2973; 1 omslag
      - DIENSTVERLENING, 2.5.4.4
        - Notulen van de vergadering van het Bondsbestuur met het bestuur van de Bond voor geld- en effectenhandel in de provincie Zuid- Holland inzake de bezwaren van laatstgenoemde bond tegen de spaarbankvrijstelling., 1929; 2974; 1 omslag
        - Dossier inzake de bevordering van het sparen in algemene zin door de instelling van plaatselijke stortings- en afhaaldiensten, met retroacta., 1940 - 1950; 2975; 1 omslag
        - Stukken betreffende het verzamelen en verstrekken van informatie inzake de mogelijkheden voor de uitbreiding van de dienstverlening van spaarbanken aan het publiek., 1946 - 1950; 2976; 1 omslag
        - Stukken betreffende het formuleren van beleid inzake de verstrekking van persoonlijke leningen door spaarbanken., 1959 - 1963; 2977; 1 omslag
        - Stukken betreffende het verkrijgen en verstrekken van inlichtingen inzake de criteria om assurantiebemiddeling te mogen verlenen., 1961-1963, 1968; 2978; 1 omslag
        - Stukken betreffende het verstrekken van informatie inzake de verhuur van kluisloketten., 1963 - 1965; 2979; 1 omslag
        - Stukken betreffende het voeren van besprekingen om het dienstenpakket van bij de Nederlandse Spaarbankbond aangesloten spaarbanken uit te breiden met deviezen en reis- en ongevallenverzekeringen., 1963 - 1965; 2980; 1 omslag
        - Stukken betreffende het verstrekken van inlichtingen inzake de ontwikkeling van persoonlijke leningen door leden van de Nederlandse Spaarbankbond en door enkele algemene banken., 1968; 2981; 1 omslag
        - Staat houdende gegevens inzake dienstverlening door aangesloten spaarbanken., 1968; 2982; 1 stuk
        - Nota inzake de plaats, het dienstenpakket en de organisatie van de spaarbanken., 1968; 2983; 1 omslag
        - Stukken betreffende de ontwikkeling van het Interspaar-aandelen Spaarplan in samenwerking met Nationale Nederlanden., 1969 - 1971; 2984; 1 pak
        - Stukken betreffende de ontwikkeling en promotie van vakantiearrangementen., 1969 - 1972; 2985; 1 omslag
        - Stukken betreffende de advisering aan de Gemeentespaarbank Arnhem inzake de ontwikkeling van hypothecaire geldleningen aan personeelsleden van Akzo - Enka., 1972-1973; 2986; 1 omslag
        - Correspondentie inzake de wenselijkheid van de uitbreiding van de dienstverlening met het reizenpakket., 1977; 2987; 1 omslag
        - Stukken betreffende de ontwikkeling van een computerprogramma voor een geautomatiseerd systeem voor leningen., 1978 - 1981; 2988; 1 omslag
        - Circulaires inzake algemene voorwaarden voor bankgirorekeningen, geldleningen en hypotheekverlening., 1978 - 1986; 2989; 1 omslag
        - Rapporten betreffende het onderzoek naar de ontwikkeling en uitbreiding van de dienstverlening., 1978 - 1986; 2990; 1 pak
        - Stukken betreffende de instelling en werkzaamheden van de Commissie Bancaire Diensten., 1980 - 1981; 2991; 1 omslag
        - Circulaires inzake verandering van bank met behoud van rekeningnummer., 1980 - 1981; 2992; 1 omslag
        - Stukken betreffende de instelling en werkzaamheden van de Commissie Infrastructuur Kredietverlening., 1981 - 1983; 2993; 1 omslag
        - Modelreglementen van spaarproducten, met modelformulieren., 1985-1988; 2994; 1 omslag
      - ARBEIDSAANGELEGENHEDEN, 2.5.4.5
        - Stukken betreffende de toepasselijkheidsverklaring van de Ontslagverordening op de Spaarbankwereld., 1941; 2995; 1 omslag
        - Door spaarbanken ingevulde enquêteformulieren betreffende de belangstelling voor collectieve verzekeringen ten behoeve van personeelsleden., 1942; 2996; 1 omslag
        - Stukken betreffende het onderzoek naar in het vooruitzicht gestelde pensioenen aan personeelsleden bij de Spaarbanken., 1942 - 1943; 2997; 1 omslag
        - Stukken betreffende de enquête inzake de salarisontwikkeling van personeel verbonden aan spaarbanken behorend tot de Groep Zuid-Holland/Zeeland., 1946; 2998; 1 omslag
        - Stukken betreffende het verlenen van medewerking aan en het adviseren inzake de uitvoering van wettelijke personeelsregelingen., 1947 - 1949; 2999; 1 omslag
        - Stukken betreffende het verkrijgen van een ontheffing van de verzekeringsplicht ingevolge de Werkloosheidswet van personeel in dienst van spaarbanken., 1949 - 1954; 3000; 1 omslag
        - Stukken betreffende het verzamelen van gegevens en het geven van inlichtingen inzake pensioenregelingen bij aangesloten spaarbanken., 1949, 1962; 3001; 1 omslag
        - Stukken betreffende het verzamelen van informatie inzake pensioenregelingen ten behoeve van personeelsleden van spaarbanken., 1950; 3002; 1 omslag
        - Correspondentie inzake salarisregelingen bij aangesloten spaarbanken., 1962 - 1966; 3003; 1 omslag
        - Stukken betreffende de uniformering van de pensioenvoorzieningen van spaarbanken op basis van het Pensioenreglement 1970 van de Nederlandse Spaarbankbond., 1970 - 1972; 3004; 1 omslag
        - Stukken betreffende het verstrekken van adviezen aan spaarbanken inzake het arbeidsvoorwaardenbeleid., 1970 - 1984; 3005-3014; 10 omslagen
          - Alphen a/d Rijn; Bondsspaarbank. 1974 - 1982, 3005
          - Doetinchem; Gemeentespaarbank. 1976 - 1983, 3006
          - Enkhuizen; Nutsspaarbank. 1973 - 1983, 3007
          - Gorredijk; Bondsspaarbank. 1974 - 1980, 3008
          - Gravenhage, `s-; Nutsspaarbank. 1973 - 1984, 3009
          - Gravenzande, `s-; Bondsspaarbank Westland. 1970 - 1984, 3010
          - Harlingen; Bondsspaarbank. 1976 - 1983, 3011
          - Heerlen; Pancratiusbank. 1974 - 1980, 3012
          - Katwijk; Bondsspaarbank. 1976 - 1980, 3013
          - Middenbeemster; Nutsspaarbank Beemster-Purmerend-Edam. 1973 - 1980, 3014
        - Circulaires inzake arbeidsaangelegenheden., 1971 - 1990; 3015-3021; 7 omslagen
          - 1971 - 1975, 3015
          - 1976 - 1979, 3016
          - 1980 - 1983, 3017
          - 1984 - 1985, 3018
          - 1986, 3019
          - 1987, 3020
          - 1988 - 1990, 3021
        - Nota inzake de bevoegdheid van de Spaarbankbond om een Collectieve Arbeidsovereenkomst af te sluiten., 1973; 3022; 1 stuk
        - Stukken betreffende het verstrekken van adviezen aan vijf spaarbanken in Noordoost-Groningen inzake het arbeidsvoorwaardenbeleid bij een te vormen Bondsspaarbank Eemsmond., 1973 - 1984; 3023; 1 pak
        - Maandverslagen van de afdeling Arbeids- en personeelszaken., 1975-1980, 1983; 3024; 1 omslag
        - Rapport van de Beleidsadviescommissie CAO inzake de benadering van de vakorganisaties ter zake van de arbeidsvoorwaardenpolitiek van de Bondsspaarbanken., 1977; 3025; 1 stuk
        - Stukken betreffende het verlenen van medewerking aan de oprichting van de Pensioentrust, met als doelstelling de herverzekering van de pensioenverplichtingen van een combinatie van spaarbanken en centrale instellingen., 1983 - 1986; 3026; 1 pak
        - Notulen van de vergaderingen van de Commissie Arbeidsvoorwaarden, vanaf augustus 1985 de Commissie Sociaal Beleid., 1983 - 1988; 3027; 1 omslag
        - Stukken betreffende het uitbrengen van advies inzake toetreding van de Spaarbank voor Barneveld tot de CAO voor Banken. (1984-1985) 1988, 3028; 1 omslag
        - Notulen en bijlagen van de vergaderingen van de Commissie Personeelszaken., 1987 - 1991; 3029-3030; 2 pakken
          - 1987 - 1989, 3029
          - 1990 - 1991, 3030
        - Correspondentie met de leden van de Commissie Personeelszaken., 1987 - 1991; 3031; 1 pak
        - Agenda`s en bijlagen van de Commissie Arbeidsvoorwaarden, vanaf augustus 1985 de Commissie Sociaal Beleid., 1984 - 1988; 3032-3036; 3 pakken en 2 omslagen
          - 1984, 3032; 1 omslag
          - 1985, 3033
          - 1986, 3034
          - 1987, 3035
          - 1988, 3036; 1 omslag
        - Agenda`s, notulen en bijlagen van de Commissie Personeelszaken., 1988 - 1991; 3037; 1 omslag
      - BOUW EN INRICHTING VAN KANTOREN, 2.5.4.6
        - Stukken betreffende het adviseren van afzonderlijke spaarbanken inzake bouw en verbouw van Spaarbanken., 1953 - 1969; 3038; 1 omslag
        - Stukken betreffende het verstrekken van inlichtingen inzake de bouw van rijdende bijkantoren voor aangesloten spaarbanken. Met foto's., 1959 - 1969; 3039; 1 omslag
        - Stukken betreffende de advisering van de bouwcommissie Bondsspaarbank Lochem., 1978-1979; 3040; 1 omslag
        - Lijst houdende gegevens inzake architecten van spaarbankvestigingen. Z.j., 3041; 1 stuk
      - OPLEIDING VAN BANKPERSONEEL, 2.5.4.7
        - Stukken betreffende het aanbieden van cursussen door het Opleidingscentrum Bondsspaarbanken, alsmede door de Stichting Opleiding Spaarbanken., 1961 - 1991. Met hiaten.; 3042-3057; 15 omslagen en 1 pak
          - Administratie en Wet Toezicht Kredietwezen. 1974, 3042
          - Communicatie. 1983, 3043
          - Effecten. 1973 - 1975, 3044; 1 pak
          - Evaluatie van managementcursus. 1972, 3045
          - Handleiding voor het gebruik van computerlijsten van de C.A.S. aan de balie, 3046
          - Hypotheken en consumptieve kredieten, 1975 - 1978, 3047
          - Instructie voor de uitvoering van de Jeugdspaarwet 1972. 1972, 3048
          - Persoonlijke leningen. 1968, 3049
          - Praktijkcursus. 1961 -1969, 3050
          - Praktijkcursus. 1970-1980, 3051
          - Publiciteit. 1966, 3052
          - Recht. 1991, 3053
          - Reizen. 1976, 3054
          - Retail krediet. 1965, 3055
          - Vreemd geld en reischeques. 1970, 3056
          - Voortgezette algemene cursus. 1965, 3057
        - Stukken betreffende het niet toelaten van een medewerker van de Nederlandse Middenstands Spaarbank tot de Spaarbankcursus., 1961; 3058; 1 omslag
        - Jaarverslagen en begrotingen van de Stichting Opleiding Spaarbanken en van het Opleidingscentrum Bondsspaarbanken., 1965 - 1984; 3059-3061; 3 pakken
          - 1965 - 1974, 3059
          - 1975 - 1977, 3060
          - 1978 - 1984, 3061
        - Rapporten inzake het heden en de toekomst van de Stichting Opleiding Spaarbankpersoneel., 1968 - 1969; 3062; 1 omslag
        - Stukken betreffende het aanvragen van subsidie door de Stichting Opleiding Spaarbanken., 1969; 3063; 1 omslag
        - Stukken betreffende het afsluiten van hypothecaire leningen ten behoeve van de verbouwing van het opleidingscentrum in Doorn., 1969; 3064; 1 omslag
        - Stukken betreffende de aankoop van een landgoed ten behoeve van het Opleidingscentrum, alsmede betreffende de uitbreiding van het Opleidingscentrum., 1969-1970, 1973; 3065; 1 omslag
        - Accountantsrapporten van het Opleidingscentrum Bondsspaarbanken., 1970 - 1986; 3066; 1 pak
        - Cursusoverzichten., 1970 - 1987; 3067; 1 omslag
        - Circulaires van het Opleidingscentrum Bondsspaarbanken., 1970 -1990; 3068-3071; 4 pakken
          - 1970 - 1972, 3068
          - 1973 - 1974 april, 3069
          - 1974 mei - 1986, met cursusoverzichten vanaf 1983, 3070
          - 1987 - 1990, met cursusoverzichten, 3071
        - Notulen van het Curatorium van de Stichting Opleiding Spaarbanken en van het Opleidingscentrum Bondsspaarbanken., 1971 - 1988; 3072-3076; 4 pakken en 1 omslag
          - 1971 - 1975, 3072
          - 1976 - 1978, 3073
          - 1979 - 1981, 3074; 1 omslag
          - 1982 - 1984, 3075
          - 1985 - 1988, 3076
        - Agenda`s, notulen en bijlagen van de Adviescommissie Opleidingen., 1986-1989, 1991; 3077; 1 pak
        - Stukken betreffende de verzelfstandiging van het Opleidingscentrum Bondsspaarbanken., 1990 - 1991; 3078; 1 omslag
        - Stukken betreffende de verzelfstandiging van het Opleidingscentrum Bondsspaarbanken tot conferentiecentrum Kaap Doorn., 1992 - 1995; 3079; 1 pak
        - Stukken betreffende het voeren van overleg met de vakbonden in verband met de reorganisatie van het Opleidingscentrum te Doorn., 1993 - 1995; 3080; 1 omslag
        - Stukken betreffende de door H.P. Smit aangespannen juridische procedure inzake de verkoop van het Opleidingscentrum Bondsspaarbanken aan de Postweg 7 te Doorn., 1993 - 1997; 3081; 1 pak
        - Stukken betreffende personeelsaangelegenheden bij het Opleidingscentrum., 1993 - 1997; 3082; 1 omslag
        - Stukken betreffende het onderzoek naar de levensvatbaarheid van de Management Buy Out van het Opleidingscentrum Bondsspaarbanken., 1993; 3083; 1 pak
      - BEVEILIGING, 2.5.4.8
        - Staat houdende gegevens betreffende bij spaarbanken in gebruik zijnde brandkasten., 1940; 3084; 1 stuk
        - Stukken betreffende het houden van een enquête inzake door Bondsspaarbanken getroffen veiligheidsmaatregelen., 1966 - 1967; 3085; 1 omslag
        - Circulaires en publicaties inzake bankbeveiliging., 1966 - 1983; 3086; 1 omslag
        - Stukken betreffende het verlenen van medewerking aan de beveiliging van kantoren en bijkantoren van Bondsspaarbanken., 1970 - 1973; 3087; 1 omslag
        - Enquêteformulieren inzake de beveiliging van geldtransporten van Bondsspaarbanken., 1972; 3088; 1 omslag
        - Stukken betreffende het overleg met de Algemene Commissie Banken en met het Staatsbedrijf der PTT om te komen tot een grote landelijke alarmcentrale waarop zowel bank- als postkantoren kunnen worden aangesloten., 1975 - 1977; 3089; 1 omslag
        - Rapporten inzake beveiliging en alarmering., 1977 - 1979; 3090; 1 omslag
        - Stukken betreffende maatregelen en gedragsregels ter beveiliging tegen overvallen. Ca., 1978; 3091; 1 omslag
        - Notulen en bijlagen van de werkgroep Spaarbankbeveiliging., 1978 - 1991, 8 pakken en; 3092-3106; 7 omslagen
          - 1978, 3092; 1 omslag
          - 1979, 3093
          - 1980, 3094; 1 omslag
          - 1981 - 1982, 3095; 1 omslag
          - 1983, 3096; 1 omslag
          - 1984, 3097; 1 omslag
          - 1985, 3098
          - 1986, januari - mei, 3099; 1 omslag
          - 1986, juni - december, 3100
          - 1987, januari - juni, 3101
          - 1987, juli - december, 3102; 1 omslag
          - 1988, 3103
          - 1989, 3104
          - 1990, 3105
          - 1991, 3106
        - Beveiligingsbulletins., 1985 - 1991; 3107; 1 pak
        - Stukken betreffende de totstandkoming van de overeenkomst tot samenwerking met het Instituut voor Psychotrauma inzake de opvang en nazorg van slachtoffers van bankovervallen., 1987 - 1991; 3108; 1 omslag
        - Stukken betreffende de aanmelding van het Interbancair Incidentenregistratie en -Informatiesysteem bij de Registratiekamer., 1990 - 1991; 3109; 1 omslag
        - Notulen en bijlagen van de vergaderingen van de adviescommissie Opvang na Overvallen., 1991 - 1998; 3110; 1 omslag
      - JURIDISCHE ZAKEN, 2.5.4.9
        - Stukken betreffende het verlenen van juridische bijstand aan de Parochiale Spaarbank te Hilversum in verband met de door N.V. v/h Bernsen`s Koffiebranderij en Theehandel aangespannen civiele procedure., 1937 - 1946; 3111; 1 omslag
        - Notulen van de vergadering d.d. 23 november 1939 ten kantore van De Nederlandsche Bank inzake de handelwijze van de bank omtrent in open bewaring gegeven fondsen wanneer Nederland bezet wordt door vreemde troepen., 3112; 1 stuk
        - Stukken betreffende het verlenen van bemiddeling inzake het vergoeden van Rijkswege van door banken geleden schades., 1942 - 1949; 3113-3122; 10 omslagen
          - Amersfoort, 1947, 3113
          - Amsterdam, 1942 - 1949, 3114
          - Eindhoven, 1942 - 1943, 3115
          - Gravenhage; `s-, 1948, 3116
          - Kampen, 1948 - 1949, 3117
          - Maastricht, 1946, 3118
          - Maastricht, 1949, 3119
          - Nijmegen, 1944 - 1948, 3120
          - Utrecht, 1946 - 1947, 3121
          - Zaandam, 1949, 3122
        - Stukken betreffende het geven van juridische adviezen inzake de rechtszaak van de Spaarbank van de Stad Amsterdam contra de Nederlandse Staat over de vraag of De Nederlandsche Bank gerechtigd is incassoprovisie te berekenen bij de incasso van coupons waartoe zij als betaalkantoor was aangewezen., 1946 - 1950; 3123; 1 omslag
        - Stukken betreffende het verzamelen van informatie inzake het door de Raad voor het Rechtsherstel gewezen vonnissen inzake de overboeking van joodse tegoeden naar rekeningen van Lippmann, Rosenthal & Co., 1947 - 1948; 3124; 1 omslag
        - Stukken betreffende de door een spaarder van de Gemeentespaarbank te Maastricht aangespannen procedure in verband met de overmaking van diens spaarbanksaldo op de rekening van Lippmann, Rosenthal & Co., 1947 - 1950; 3125; 1 omslag
        - Stukken betreffende de door een spaarder van de Spaarbank van `t Plaatselijk Nut te Vlagtwedde aangespannen procedure in verband met de overboeking van diens spaarsaldo naar een rekening van Lippmann, Rosenthal & Co., 1948; 3126; 1 omslag
        - Stukken betreffende het verzamelen van informatie inzake juridische aangelegenheden van belang voor de spaarbankwereld., 1948 - 1962; 3127; 1 omslag
        - Stukken betreffende de door een spaarder van de Nutsspaarbank te Enkhuizen aangespannen procedure in verband met de overboeking van diens spaarsaldo naar een rekening van Lippmann, Rosenthal & Co., 1949; 3128; 1 omslag
        - Stukken betreffende de liquidatie van Lippmann, Rosenthal & Co., 1949 - 1953; 3129; 1 omslag
        - Stukken betreffende behandeling van het geschil met de Vakgroep Spaar- en Zegelkassen inzake de door de Spaarbank voor de Stad Amsterdam verleende medewerking aan de zogenaamde brandstoffen-spaarregeling., 1950; 3130; 1 omslag
        - Stukken betreffende het verlenen van bemiddeling bij een geschil tussen de Gemeentespaarbank te Maastricht enerzijds en de Rijkspostspaarbank anderzijds., 1954-1956; 3131; 1 omslag
        - Stukken betreffende de verleende bijstand aan de Gemeente-Spaarbank van Avereest in verband met het onderzoek naar eventuele door de directeur aldaar gepleegde strafbare feiten., 1970 - 1972; 3132; 1 omslag
        - Stukken betreffende het geven van advies aan de Stichting Gemeente-Spaarbank van Maastricht inzake de voorwaarden waaraan een compte-jointe rekening, beter bekend als een en/of-rekening, dient te voldoen., 1971; 3133; 1 omslag
        - Stukken betreffende het verlenen van juridische bijstand aan de Nijkerkse Spaarbank inzake de beoogde beëindiging van de samenwerking met de Spaarbank voor Protestant Nederland., 1972 - 1973; 3134; 1 omslag
        - Stukken betreffende het verlenen van bemiddeling inzake de gerezen moeilijkheden tussen de Bondsspaarbank Noord-Nederland en de Bondsspaarbank Winsum aangaande de uitgifte van spaarbewijzen met onderling afwijkende rentetarieven., 1973; 3135; 1 omslag
        - Notulen en bijlagen van de Werkcommissie Spaarbankprofiel., 1973 - 1974; 3136; 1 pak
        - Notulen van de vergaderingen van de werkgroep Landelijke structuur., 1973 - 1974; 3137; 1 omslag
        - Stukken betreffende de instelling van de Juridische Documentatie Commissie., 1974; 3138; 1 omslag
        - Stukken betreffende de behandeling van het geschil tussen het Computercentrum Bondsspaarbanken en de Gemeentespaarbank Venlo inzake de uittreding van deze bank uit het Computercentrum., 1975; 3139; 1 omslag
        - Stukken betreffende het verlenen van bemiddeling bij geschillen tussen spaarbanken en cliënten van spaarbanken., 1975 - 1983; 3140-3141; 2 omslagen
          - 1975 - 1977, (1978), 3140
          - 1978 - 1983, 3141
        - Stukken betreffende de instelling en werkzaamheden van de Profielcommissie, medio 1979 hernoemd in de Commissie Spaarbankprofiel, met als opdracht de herziening van het rapport Spaarbankprofiel 1974., 1977 - 1979; 3142; 1 omslag
        - Agenda's, notulen en bijlagen van de vergaderingen van de Juridische Commissie., 1977-1991; 3143-3163; 14 pakken en 7 omslagen
          - 1977, 3143
          - 1978, 3144
          - 1979, 3145; 1 omslag
          - 1980, 3146; 1 omslag
          - 1981, 3147
          - 1982, 3148; 1 omslag
          - 1983, 3149; 1 omslag
          - 1984, 3150; 1 omslag
          - 1985, 3151
          - 1986 januari - augustus, 3152; 1 omslag
          - 1986 september - december, 3153
          - 1987 januari - mei, 3154
          - 1987 juni - december, 3155; 1 omslag
          - 1988 januari - april, 3156
          - 1988 mei - december, 3157
          - 1989 januari - mei, 3158
          - 1989 juni - december, 3159
          - 1990 januari - juni, 3160
          - 1990 juli - december, 3161
          - 1991 januari - juni, 3162
          - 1991 juli - december, 3163
        - Stukken betreffende de instelling van de Permanente Interdisciplinaire Commissie., 1979-1980; 3164; 1 omslag
        - Stukken betreffende het voeren van onderhandelingen met De Goudse Verzekeringsmaatschappij inzake het geschil aangaande openstaande schadeclaims krachtens de solvabiliteitsverzekeringen, tophypotheken en persoonlijke leningen., 1982 - 1983; 3165; 1 pak